臺灣新竹地方法院刑事宣示判決筆錄　　　 96年度訴字第228號
公　訴　人　臺灣新竹地方法院檢察署檢察官
被　　　告　乙○○
指定辯護人　本院公設辯護人甲○○
上列被告因違反毒品危害防制條例案件，經檢察官提起公訴（96
年度毒偵字第 194號）及言詞擴張（嗣經移送併案，即臺灣苗栗
地方法院檢察署96年度毒偵字第 437號）後，聲請改依協商程序
而為判決，本院於中華民國96年4 月30日下午5 時在本院刑事第
8法庭宣示判決，出席職員如下：
法官起立朗讀判決主文、犯罪事實要旨、處罰條文及告以上訴限
制、期間並提出上訴狀之法院，且諭知記載其內容：
一、主  文：
    乙○○施用第一級毒品，累犯，處有期徒刑捌月；又施用第
    二級毒品，累犯，處有期徒刑捌月。扣案之第二級毒品安非
    他命陸包（其中壹包毛重壹公克、肆包毛重各為零點玖公克
    、壹包毛重零點捌公克），均沒收銷燬之。安非他命吸食器
    壹組，沒收之。應執行有期徒刑壹年貳月。扣案之第二級毒
    品安非他命陸包（其中壹包毛重壹公克、肆包毛重各為零點
    玖公克、壹包毛重零點捌公克），均沒收銷燬之。安非他命
    吸食器壹組，沒收之。
二、犯罪事實要旨：
(一)、乙○○前因 2次竊盜案件，經臺灣臺中地方法院分別以92
      年度中簡字第2121號判決判處有期徒刑 3月確定，及以93
      年度易字第1345號判決判處有期徒刑 7月確定，又因施用
      第二級毒品案件，經臺灣苗栗地方法院以93年度易字第39
      4 號判決判處有期徒刑6月確定，上開3案並經臺灣臺中地
      方法院以94年度聲字第696號裁定定應執行刑為有期徒刑1
      年 2月確定，而於民國94年11月30日縮刑期滿執行完畢。
(二)、乙○○曾因施用毒品案件，經臺灣臺中地方法院以92年度
      毒聲字第2879號裁定送勒戒處所觀察、勒戒後，認無繼續
      施用毒品之傾向，於92年12月10日執行完畢釋放，並經臺
      灣臺中地方法院檢察署檢察官以92年度毒偵字第3468號為
      不起訴處分確定；又因施用第二級毒品案件，經臺灣苗栗
      地方法院以93年度易字第394號判決判處有期徒刑6月確定
      。
(三)、詎乙○○仍不知戒慎其行，復於前開觀察、勒戒執行完畢
      釋放後 5年內，基於施用第一級毒品海洛因之犯意，於96
      年2月4日上午10時10分許警詢採尿時起回溯前26小時內之
      某時，在不詳地點，以不詳方式非法施用第一級毒品海洛
      因乙次；又基於施用第二級毒品安非他命之單一犯意，分
      別於96年2月4日上午10時10分許警詢採尿時起回溯前96小
      時內之某時、96年 3月24日警詢採尿時起回溯前96小時內
      之某時，在不詳地點，以不詳方式反覆延續施用第二級毒
      品安非他命各乙次（原起訴於96年2月4日上午10時10分許
      警詢採尿時起各回溯前26小時及96小時內之某時，在不詳
      地點分別施用第一級毒品海洛因乙次及第二級毒品安非他
      命乙次，嗣經檢察官言詞擴張起訴範圍如上）。嗣分別為
      警查獲如下：
   1、96年2月3日晚上8時30分許，為警在新竹市○○路93號6樓
      之5查獲，並扣得第二級毒品安非他命5包（其中乙包毛重
      1公克、4包毛重各為 0.9公克）、其所有供施用第二級毒
      品安非他命犯行所用之吸食器乙組，經採集其尿液送驗結
      果呈安非他命、甲基安非他命、嗎啡（海洛因人體代謝物
      ）陽性反應。（臺灣新竹地方法院檢察署96年度毒偵字第
      194 號起訴）
   2、96年3月24日凌晨0時30分許，因另犯竊盜案件遭通緝，為
      警在苗栗縣苗栗市○○里○○路 2號前緝獲，並扣得第二
      級毒品安非他命乙包（毛重 0.8公克），經採集其尿液送
      驗結果呈安非他命、甲基安非他命陽性反應。（此即檢察
      官言詞擴張，嗣經移送併案審理之臺灣苗栗地方法院檢察
      署96年度毒偵字第437號部分）
三、處罰條文：
    毒品危害防制條例第10條第1項、第2項，刑法第47條第 1項
    、第51條第 5款。
四、扣案之第二級毒品安非他命 6包（其中乙包毛重1公克、4包
    毛重各為0.9公克、乙包毛重0.8公克，保管字號：96年度安
    保管字第65號，扣押物品清單見本院卷第37頁），為毒品危
    害防制條例所定之第二級毒品，均應依毒品危害防制條例第
    18條第 1項前段之規定，併予宣告沒收銷燬；至於扣案之安
    非他命吸食器乙組（保管字號：96年度保管字第 226號，扣
    押物品清單見本院卷第38頁），為被告所有供施用第二級毒
    品安非他命犯行所用之物，業據被告供承在卷，應依刑法第
    38條第1項第2款規定宣告沒收。
五、協商判決除有刑事訴訟法第455條之4第1項第1款於本訊問程
    序終結前，被告撤銷協商合意或檢察官撤回協商聲請者；第
    2款被告協商之意思非出於自由意志者；第4款被告所犯之罪
    非第455條之2第1項所定得以協商判決者；第6款被告有其他
    較重之裁判上一罪之犯罪事實者；第 7款法院認應諭知免刑
    或免訴、不受理者情形之一，及違反同條第 2項「法院應於
    協商合意範圍內為判決；法院為協商判決所科之刑，以宣告
    緩刑或 2年以下有期徒刑、拘役或罰金為限」之規定者外，
    檢察官與被告均不得上訴。
六、如有前項得上訴之情形，得自收受宣示判決筆錄送達之日起
    10日內，向本院提出上訴書狀，上訴於第二審法院（請勿「
    逕送上級法院」）。
中    華    民    國    96    年     4    月    30    日
                  刑事第三庭  法  官  林惠君
以上正本證明與原本無異。
中    華    民    國    96    年     4    月    30    日
                              書記官  蔣淑君
附錄本案論罪科刑法條：
毒品危害防制條例第10條
施用第一級毒品者，處6月以上5年以下有期徒刑。
施用第二級毒品者，處3年以下有期徒刑。
